臺灣桃園地方法院刑事判決
111年度審原侵訴字第6號
公  訴  人  臺灣桃園地方檢察署檢察官
被      告  黃浩哲  民國00年0月0日生


選任辯護人  法律扶助梁燕妮律師
上列被告因妨害性自主罪案件，經檢察官提起公訴（110年度軍
偵字第163號），被告於本院準備程序進行中，就被訴事實為有
罪之陳述，經本院告知簡式審判程序意旨，並聽取公訴人及被告
之意見後，本院合議庭裁定由受命法官獨任依簡式審判程序審理
，判決如下：
    主  文
乙○○對於十四歲以上未滿十六歲之女子為性交，處有期徒刑參月
。
    事  實
一、犯罪事實：
    乙○○透過網路交友軟體結識代號AE000-Z000000000（民國96
    年11月生，真實姓名年籍均詳卷，下稱A女），其明知A女自
    稱15歲而為14歲以上未滿16歲之少女，竟仍基於對14歲以上
    未滿16歲之女子為性交之犯意，於109年12月間某日，在址
    設桃園市○○區○○街00號之亞都商旅，以其陰莖插入A女之陰
    道，以此方式對A女為性交行為1次。
二、案經A女之母訴由桃園市政府警察局婦幼警察隊移送臺灣桃
    園地方檢察署檢察官偵查起訴。
    理  由
壹、證據能力：
一、按被告以外之人於審判外之言詞或書面陳述，除法律有規定
    者外，不得作為證據。又被告以外之人於審判外之陳述，雖
    不符前4條之規定，而經當事人於審判程序同意作為證據，
    法院審酌該言詞陳述或書面陳述作成時之情況，認為適當者
    ，亦得為證據。當事人、代理人或辯護人於法院調查證據時
    ，知有第159條第1項不得為證據之情形，而未於言詞辯論終
    結前聲明異議者，視為有前項同意，刑事訴訟法159條第1 
    項、第159條之5分別定有明文。查證人A女於警詢時之陳述
    ，固係審判外之陳述而屬傳聞證據，惟被告就上開審判外之
    陳述，於本院審理中，知有該項證據，未曾於言詞辯論終結
    前聲明異議，而本院審酌該等證人陳述作成時之情況，並無
    違法取證及證明力過低之瑕疵，亦認以之作為證據為適當，
    依前揭規定說明，自有證據能力。
二、按被告以外之人於偵查中向檢察官所為之陳述，除顯有不可
    信之情況者外，得為證據，刑事訴訟法第159條之1第2項定
    有明文。查證人A女就偵查中於供後具結所為之陳述，係檢
    察官依法訊問，復無其他事證足資認定其等於檢察官訊問時
    有受違法取供情事，並無何特別不可信之情況，且被告於本
    院審理程序中亦不爭執其證據能力，是依上開規定均有證據
    能力，而得作為本案之證據。
貳、實體部分：
一、訊據被告乙○○分別於警詢、檢察官訊問、本院準備程序及審
    理時均坦承不諱，核與被害人即證人A女分別於警詢及檢察
    官訊問中之陳述相符，復有指認犯罪嫌疑人紀錄表、亞都商
    旅實景照片等在卷可佐，是認被告上開任意性自白，核與事
    實相符，足堪採信。本件事證明確，被告上揭犯行，已堪認
    定，應予依法論科。
二、核被告所為，係犯刑法第227條第3項之對14歲以上未滿16歲
    之女子為性交罪。爰審酌被告乙○○與未成年之少女為性交行
    為，對於身心發育未臻成熟之少女之危害性甚大、其犯後坦
    承犯行之犯後態度暨其迄無前科(有台灣高等法院被告前案
    紀錄表附卷可稽)、因告訴人即A女之法定代理人無和解意願
    而無法達成和解等一切情狀，量處如主文所示之刑。
據上論斷，應依刑事訴訟法第273條之1第1項、第299條第1項前
段，刑法第227條第3項，判決如主文。
本案由檢察官甲○○提起公訴，經檢察官張建偉到庭執行職務。
中　　華　　民　　國　　111 　年　　10　　月　　11　　日
                    刑事審查庭法  官  曾雨明
以上正本證明與原本無異。
如不服本判決應於收受判決後20日內向本院提出上訴書狀，並應
敘述具體理由。其未敘述上訴理由者，應於上訴期間屆滿後20日
內向本院補提理由書（均須按他造當事人之人數附繕本）「切勿
逕送上級法院」。
                              書記官  沈詩婷
中　　華　　民　　國　　111 　年　　10　　月　　12　　日
附錄本案論罪科刑法條：
中華民國刑法第227條
對於未滿十四歲之男女為性交者，處3 年以上10年以下有期徒刑
。
對於未滿十四歲之男女為猥褻之行為者，處6月以上5年以下有期
徒刑。
對於十四歲以上未滿十六歲之男女為性交者，處7年以下有期徒
刑。
對於十四歲以上未滿十六歲之男女為猥褻之行為者，處3年以下
有期徒刑。
第1項、第3項之未遂犯罰之。